【裁判字號】    92,台上,3896
【裁判日期】    920717
【裁判案由】    違反水土保持法
【裁判全文】
最高法院刑事判決                              九十二年度台上字第三八九六號
    上  訴  人  甲○○
右上訴人因違反水土保持法案件，不服台灣高等法院中華民國九十年二月九日第二審
判決（八十九年度上訴字第二六八四號，起訴案號：台灣桃園地方法院檢察署八十六
年度偵字第一０二七九、一一八二一、一四八一三號），提起上訴，本院判決如左：
    主  文
上訴駁回。
    理  由
按刑事訴訟法第三百七十七條規定：上訴於第三審法院，非以判決違背法令為理由，
不得為之。是提起第三審上訴，應以原判決違背法令為理由，係屬法定要件。且必須
依據卷內資料為具體之指摘，並足據以辨認原判決已具備違背法令之形式，始屬相當
。本件原判決撤銷第一審科刑判決，變更檢察官起訴法條，論處上訴人甲○○共同於
山坡地設置墳墓之經營，違反水土保持義務人應先擬具水土保持計畫，送請主管機關
核定之規定，未先擬具水土保持計畫，致生水土流失罪刑。已敘明所憑證據及認定理
由。對於上訴人矢口否認有違反水土保持法行為之所辯，何以不足採信，並已依據卷
內證據資料，逐一指駁。且敘明上訴人於坐落桃園縣蘆竹鄉○○○段草子崎小段第七
十號、第七十四號、第七十五號、第七十六號、第七十八號、第七十九號、第八十號
地號土地上，從事設置墳墓之經營行為，雖未據公訴人起訴，惟該部分犯行與公訴人
起訴部分為實質上一罪關係，基於審判不可分之原則，法院自得併予審理，綦詳。所
為合法之事實認定，俱有卷內證據資料足憑，從形式上觀察，並無違背法令之情形存
在。上訴意旨仍矢口否認有違反水土保持法行為，指稱：原判決如何認定上訴人行為
之結果，在客觀上已有發生具體水土流失之事實存在，並未詳加說明其理由，與主文
所載「致生水土流失」之罪名，已不一致，而有理由不備之違法。又原判決理由已認
定上訴人設置墳墓之行為，並無致生水土流失之具體事實存在，竟又認定上訴人之行
為已該當於水土保持法第三十三條第三項前段之規定而論罪科刑，即有判決適用法則
不當、理由矛盾、認定事實不依證據之違法。再原判決既認上訴人與吳明達間有犯意
聯絡及行為分擔，為共同正犯，亦未見說明，有理由不備之違法云云。查原判決認定
上訴人有事實欄所載犯行，而依水土保持法第三十三條第三項前段論處其上開罪刑，
已敘明其所憑證據及認定理由。上訴意旨置原判決上開明確論斷於不顧，就原判決理
由已詳加說明之事項，泛指其有認定事實不依證據、不載理由、理由矛盾及適用法則
不當之違法，均非適法之上訴第三審理由。應認其上訴為違背法律上之程式，予以駁
回。
據上論結，應依刑事訴訟法第三百九十五條前段，判決如主文。
中      華      民      國    九十二    年      七      月     十七     日
                              最高法院刑事第二庭
                                  審判長法官  陳  錫  奎
                                        法官  洪  清  江
                                        法官  李  伯  道
                                        法官  陳  世  雄
                                        法官  惠  光  霞
      右正本證明與原本無異
                                              書  記  官
中      華      民      國    九十二    年      七      月    二十五    日
                                                                       Ｍ


司法院資訊處製作；財團法人民間司法改革基金會備份。
